臺灣彰化地方法院交通事件裁定　　　　 96年度交聲字第874號
原處分機關　交通部公路總局臺中區監理所彰化監理站
異　議　人
即受處分人　甲○○
上列受處分人因違反道路交通管理處罰條例案件，對於交通部公
路總局臺中區監理所彰化監理站民國（下同）96年9 月21日所為
之裁決書（彰監四字第裁64-Z2A000270號），聲明異議，本院裁
定如下：
    主  文
異議駁回。
    理  由
一、按汽車行駛於高速公路、快速公路或設站管制之道路，不遵
    使用限制、禁止、行車管制及管理事項之管制規則而行車速
    度超過規定之最高速限或低於規定之最低速限，處汽車駕駛
    人新臺幣3,000元以上6,000元以下罰鍰，並記違規點數1 點
    ，道路交通管理處罰條例第33條第1 項第1 款、第63條第1
    項第1 款亦有明文規定。
二、聲明異議意旨略以：受處分人即異議人甲○○從未超速駕駛
    ，本件舉發之當時，異議人行經101 公里處，車流量很大，
    小車很多，車速已降低為80公里，且異議人剛從緩坡過來，
    又載貨，況異議人於99公里處之車速尚未達100公里，應不
    可能在短短之距離會超速，因此，異議人質疑應係誤測，為
    此聲明異議等語。
三、原處分意旨略以：異議人甲○○駕駛車牌號碼IK－573 號營
    業一般大貨車，於96年7 月22日上午6 時38分許，行經國道
    1 號北上99公里處，因「汽車行駛高速公路速度超過最高速
    限（20公里以上未滿40公里）【經雷射槍測定行速122 公里
    ，限速100公里，超速22公里，測距199公尺】」，為國道公
    路警察局第二警察隊楊梅分隊員警攔停並掣單舉發，惟異議
    人未於應到案日期前到案，嗣經交通部公路總局臺中區監理
    所彰化監理站於96年9 月21日，依道路交通管理處罰條例第
    33條第1 項第1 款之規定，裁處異議人新臺幣（下同）4,500
    元之罰鍰，並記違規點數1 點，罰鍰限於96年10月21日前繳
    納；上開罰鍰逾96年10月21日仍不繳納者，依法移送強制執
    行。
四、經查：
    （一）異議人固不否認於前揭時、地，為警攔停並掣單舉發
          之事實，惟辯稱伊未超速駕駛，應係測速有誤云云。
          然經本院於96年10月25日函查內政部警政署國道公路
          警察局第二警察隊楊梅分隊之本件測速照相器最接近
          96年7 月22日之維修紀錄，嗣經該單位函覆：「……
          查本件楊梅分隊使用雷射測速槍（槍號：UX009032號
          ）係以雷射光束瞄準同時於車道行駛車輛中之單一目
          標車進行偵測，偵測時不受其他車道上行駛中之車輛
          干擾及當時流量之影響……」、「檢驗結果：於中華
          民國95年3 月7 日進行校正檢查，經檢驗校正以上儀
          器均可正常使用」等語明確，此有內政部警政署國道
          公路警察局第二警察隊楊梅分隊96年10月30日公警二
          交字第0960271471號函暨其所檢附之臺灣光學有限公
          司檢驗報告各一件在卷可稽，是本件違規之採證儀器
          即雷射測速槍（槍號：UX009032號）應係屬可正常使
          用之狀態，則該雷射測速槍所測之結果自應予採信，
          是異議人前開請求，尚非有理。
    （二）綜上所述，本件異議人前開所辯尚無足採，本件違規
          事件舉發內容，自應予以採信。從而，其前揭異議人
          行車速度超過規定之最高時速之行為，堪予認定。是
          以，本件原處分機關所為之處分，於法並無不合，受
          處分人聲明異議為無理由。
五、據上論斷，應依道路交通管理處罰條例第87條第2 項，道路
    交通案件處理辦法第19條，裁定如主文。
中　　華　　民　　國　　96　　年　　11　　月　　13　　日
                  交通法庭      法　官  黃齡玉
以上正本證明與原本無異。
如不服本裁定，應於裁定送達後5日內向本院提出抗告狀（須附
繕本）。
中　　華　　民　　國　　96　　年　　11　　月　　13　　日
                                書記官  施嘉玫
